【裁判字號】    99,審訴,434
【裁判日期】    990317
【裁判案由】    毒品危害防制條例
【裁判全文】
臺灣高雄地方法院刑事判決             99年度審訴字第129號
公  訴  人  臺灣高雄地方法院檢察署檢察官
被      告  甲○○
上列被告因毒品危害防制條例案件，經檢察官分別提起公訴（98
年度毒偵字第6471號、98年度毒偵字第7200號、99年度毒偵字第
154 號），由本院合併審理，被告就被訴事實為有罪之陳述，經
告知簡式審判程序之旨，並聽取被告與公訴人之意見後，本院合
議庭裁定由受命法官獨任進行簡式審判程序，本院判決如下：
    主  文
甲○○犯施用第一級毒品罪，共參罪，均累犯，各處有期徒刑玖
月。應執行有期徒刑貳年。
    事  實
一、甲○○前於民國87年間，因施用毒品案件，經本院裁定送觀
    察、勒戒，認有繼續施用毒品之傾向，再裁定令入戒治處所
    施以強制戒治、停止戒治、撤銷停止戒治，而於89年5 月21
    日強制戒治執行完畢，由臺灣高雄地方法院檢察署檢察官以
    90年度戒毒偵字第437 號不起訴處分確定。又於92年間，因
    施用毒品案件，經本院以93年度訴字第1719號判處有期徒刑
    7 月確定，並於94年4 月21日執行完畢。又於95年間，因施
    用毒品案件，分別經本院以95年度訴字第1546號、95年度訴
    字第4154號，各判處有期徒刑1 年、1 年確定，嗣經裁定減
    刑為有期徒刑6 月、6 月，兩案接續執行，於96年11月29日
    縮短刑期假釋出獄，並於96年12月28日假釋期滿未經撤銷而
    執行完畢。詎甲○○仍不知悔改，竟分別基於施用第一級毒
    品之犯意，於下列時間、地點，分別施用第一級毒品海洛因
    ，經警查獲：
  (一)98年6 月7 日某時許，在其位於高雄市○○區○○街12巷6
    號住處，以將第一級毒品海洛因置入針筒內，摻水稀釋後，
    注射靜脈血管之方式，施用第一級毒品海洛因1 次，而於98
    年6 月9 日晚間8 時20分許，因其另案涉犯強盜案件，在其
    前揭住處，為警查獲，經徵得其同意採尿送驗結果呈嗎啡陽
    性反應。
  (二)98年10月13日，在其前揭住處，以前述針筒注射之同一方式
    ，施用第一級毒品海洛因1 次，而於98年10月15日中午12時
    許，在其前揭住處，另案為警拘提到案，經徵得其同意採尿
    送驗結果呈嗎啡陽性反應。
  (三)98年11月12日某時，在其前揭住處，以前述針筒注射之同一
    方式，施用第一級毒品海洛因1 次。嗣於98年11月12日下午
    4 時許，經警持搜索票，在其前揭住處查獲，經徵得其同意
    採尿送驗結果呈嗎啡陽性反應，始獲上情。
二、案經高雄市政府警察局鼓山分局、苓雅分局分別移送臺灣高
    雄地方法院檢察署檢察官偵查起訴。
    理  由
一、本件被告甲○○所犯均係死刑、無期徒刑、最輕本刑為3 年
    以上有期徒刑以外之罪，其於準備程序中就被訴事實為有罪
    之陳述，經本院告知簡式審判程序之旨，並聽取公訴人及被
    告意見後，合議庭裁定由受命法官獨任進行簡式審判程序，
    合先敘明。
二、訊據被告對於上揭時、地，先後3 次施用第一級毒品海洛因
    之事實，均坦承不諱，而被告先後3 次為警查獲所採之尿液
    檢體，均送高雄市立凱旋醫院，以酵素免疫分析法及氣相層
    析質譜法檢驗結果，均呈現嗎啡陽性反應，此有高雄市立凱
    旋醫院98年6 月29日濫用藥物尿液檢驗報告暨高雄市政府警
    察局鼓山分局98年查獲毒品案件嫌疑人尿液代碼- 姓名對照
    登記表（代碼：E148號）、高雄市立凱旋醫院98年11月3 日
    濫用藥物尿液檢驗報告暨高雄市政府警察局苓雅分局偵辦毒
    品案件嫌疑人尿液採證代碼對照表（尿液代碼：F-98552 號
    ）、高雄市立凱旋醫院98年12月1 日濫用藥物尿液檢驗報告
    暨高雄市政府警察局苓雅分局偵辦毒品案件嫌疑人尿液採證
    代碼對照表（尿液代碼：F-98628 號）各1 份附卷可稽，是
    被告先後3 次施用第一級毒品之犯行，均堪認定，應予依法
    論科。
三、核被告所為，均係犯毒品危害防制條例第10條第1 項之施用
    第一級毒品罪。被告先後3 次持有第一級毒品後進而施用，
    其施用前持有之低度行為均應為施用之高度行為所吸收，故
    均不另論其持有毒品罪。被告所犯上開施用第一級毒品之3
    罪間，犯意各別，應予分論併罰。被告前因施用毒品案件，
    經法院判處有期徒刑7 月確定，並於94年4 月21日執行完畢
    ，有臺灣高等法院被告前案紀錄表1 份在卷可佐，是被告於
    有期徒刑執行完畢後，5 年內故意再犯本件有期徒刑以上之
    3 罪，均為累犯，應依法加重其刑。本院審酌被告前因施用
    毒品案件，經觀察、勒戒及強制戒治程序，由檢察官不起訴
    處分後，再因施用毒品案件，經法院判刑確定，並先後於94
    年4 月21日、96年12月28日執行完畢後，仍不知悛悔，再次
    施用第一級毒品自戕其身，顯然缺乏戒絕毒品之決心，惟念
    及被告坦承施用第一級毒品之事實，且其行為尚未害及他人
    ，並斟酌被告之犯罪動機、手段，以及被告之智識程度等一
    切情狀，分別量處如主文所示之刑，並定應執行刑如主文所
    示。
據上論斷，應依刑事訴訟法第273 條之1 第1 項、第299 條第1
項前段，毒品危害防制條例第10條第1 項，刑法第11條前段、第
47條第1 項、第51條第5 款，判決如主文。
本案經檢察官李英霆到庭執行職務。
中    華    民    國    99    年    3     月    17    日
                  刑事第十庭  法  官  高增泓
以上正本證明與原本無異。
如不服本判決，應於收受送達後10日內向本院提出上訴書狀。
中    華    民    國    99    年    3     月    17    日
                              書記官  王淑娟
附錄本判決論罪科刑法條全文：
毒品危害防制條例第10條
施用第一級毒品者，處6月以上5年以下有期徒刑。
施用第二級毒品者，處3年以下有期徒刑。

司法院資訊處製作；財團法人民間司法改革基金會備份。
